【裁判字號】    96,上訴,5316
【裁判日期】    970205
【裁判案由】    毒品危害防制條例
【裁判全文】
臺灣高等法院刑事判決                96年度上訴字第5316號
上  訴  人  臺灣士林地方法院檢察署檢察官
被      告  乙○○
指定辯護人  扶助律師  蔡富強律師
上列上訴人因被告違反毒品危害防制條例案件，不服臺灣士林地
方法院96年度訴字第625號，中華民國96年10月29日第一審判決
（起訴案號：台灣士林地方法院檢察署96年度偵字第6634、7141
號），提起上訴，本院判決如下：
    主  文
原判決撤銷。
乙○○連續販賣第二級毒品，累犯，處有期徒刑柒年肆月，扣案
之安非他命2包（驗餘淨重零點玖壹公克）應沒收銷燬之，包裝
安非他命用之塑膠分裝袋貳個、分裝袋肆大包及電子磅秤壹組均
沒收。販賣安非他命所得新臺幣貳萬伍仟元均沒收，如全部或一
部不能沒收時，以其財產抵償之。又犯附表一編號6至15、附表
二編號1至3、附表三編號2至10、附表四編號1至3所示販賣第二
級毒品，貳拾伍罪（詳如附表一編號6至15、附表二編號1至3、
附表三編號2至10、附表四編號1至3所示），均累犯，各罪應處
之刑、應沒收銷燬及應沒收之物，均詳如附表一編號6至15、附
表二編號1至3、附表三編號2至10、附表四編號1至3所示，販賣
第二級毒品所得詳如附表一編號6至15、附表二編號1至3、附表
三編號2至10、附表四編號1至3所示均沒收，如全部或一部不能
沒收時，以其財產抵償之。應執行有期徒刑拾肆年陸月，應沒收
銷燬及應沒收之物，均詳如附表一編號1至5及附表三編號1、附
表一編號6至15、附表二編號1至3、附表三編號2至10、附表四編
號1至3所示，販賣第二級毒品所得詳如附表一編號1至5及附表三
編號1、附表一編號6至15、附表二編號1至3、附表三編號2至10
、附表四編號1至3所示均沒收，如全部或一部不能沒收時，以其
財產抵償之。
    事  實
一、乙○○（綽號「順風」或「阿峰」）前因施用毒品案件，於
    民國92年9月22日經臺灣板橋地方法院以92年度簡字第2150
    號判決處有期徒刑5月確定，於93年10月27日縮短刑期執行
    完畢，明知安非他命（Amphetamine）係毒品危害防制條例
    第2條第2項第2款所管制之第二級毒品，詎不知悔改，為下
    述販賣第2級毒品安非他命之犯行：(一)自95年3月間起，至
    95年6月間某日止，基於販賣第二級毒品安非他命之概括犯
    意，在附表一編號1至5及附表三編號1所示之時間、地點，
    以附表一編號1至5及附表三編號1所示之價格及數量，販賣
    第二級毒品予翁美欣5次及楊世賓1次（販賣之時間、地點、
    價格及數量、販賣所得及應沒收之物，均詳如附表一編號1
    至5及附表三編號1所示）。(二)自95年7月間某日起，至96
    年3月20日止，各基於販賣第二級毒品安非他命之犯意，在
    附表一編號6至15、附表二編號1至3、附表三編號2至10及附
    表四編號1至3所示之時間、地點，以附表一編號6至15、附
    表二編號1至3、附表三編號2至10及附表四編號1至3所示之
    價格及數量，販賣第二級毒品予杜錫琨3次、楊世賓9次及王
    賜貴3次（販賣之時間、地點、價格及數量、販賣所得、應
    沒收銷燬之物及應沒收之物，均詳如附表一編號6至15、附
    表二編號1至3、附表三編號2至10及附表四編號1至3所示）
    。嗣乙○○於96年6月4日下午4時10分許，為警持搜索票在
    臺北縣蘆洲市○○路186號5樓查獲，並扣得第二級毒品安非
    他命2包（驗餘淨重0.91公克）、及乙○○所有供販賣第二
    級毒品安非他命用之包裝安非他命用之塑膠分裝袋2只、分
    裝袋4大包及電子磅秤1組。
二、案經臺北市政府警察局移送臺灣士林地方法院檢察署檢察官
    偵查起訴。
    理  由
甲、證據能力：
一、按被告以外之人（包括證人、鑑定人、告訴人、被害人及共
    同被告等）於審判外之陳述雖不符刑事訴訟法第159條之1至
    之4等四條之規定，而經當事人於審判程序同意作為證據，
    法院審酌該言詞陳述或書面陳述作成時之情況，認為適當者
    ，亦得為證據；當事人、代理人或辯護人於法院調查證據時
    ，知有刑事訴訟法第159條第1項不得為證據之情形，而未於
    言詞辯論終結前聲明異議者，視為有前項之同意，同法第15
    9條之5定有明文。立法意旨在於傳聞證據未經當事人之反對
    詰問予以核實，原則上先予排除。惟若當事人已放棄反對詰
    問權，於審判程序中表明同意該等傳聞證據可作為證據；或
    於言詞辯論終結前未聲明異議，基於尊重當事人對傳聞證據
    之處分權，及證據資料愈豐富，愈有助於真實發見之理念，
    且強化言詞辯論主義，使訴訟程序得以順暢進行，上開傳聞
    證據亦均具有證據能力。本件證人翁美欣、杜錫琨、楊世賓
    及王賜貴均曾於警詢及偵查中為陳述，其性質雖屬傳聞證據
    ，且其等均未再於法院審理中到庭接受交互詰問，復查無符
    合同法第159條之1至之4等前4條之情形，然其等所為之上開
    警詢筆錄及偵查筆錄內容，業經本院審理時予以提示並告以
    要旨，且各經檢察官、辯護人及被告等人表示意見。當事人
    或辯護人已知上述筆錄乃傳聞證據，然均未於言詞辯論終結
    前對該等筆錄內容異議，依上開規定，是其等於警詢中及偵
    查中之證言已擬制同意而具證據能力，本院審酌上開筆錄作
    成時，較無人情施壓或干擾，亦無不當取供之情形，認為以
    之作為本案之證據亦屬適當，是其於警詢及偵查中之證言自
    得為本院判決之基礎，核先敘明。
二、公訴人提出之監聽譯文，乃經臺灣士林地方法院檢察署檢察
    官依法核發通訊監察書，以被告乙○○為監聽對象，就所使
    用之電話為通訊監察，並由警員依監聽之內容製成通訊監察
    譯文，此有台灣士林地方法院檢察署檢察官95年11月27日95
    年甲○愛聲監續字第000242號通訊監察書及96年3月6日96年
    甲○明聲監（續）字第00056號通訊監察書在卷可查，被告
    對於監聽對象及內容均未異議，此通訊監察譯文應係於可信
    之特別情況下所製作之文書，依刑事訴訟法第159條之4第3
    款，得為證據。
乙、實體方面
一、上開犯罪事實，業據被告乙○○坦承不諱，並有以下證據可
    資補強：
(一)證人翁美欣於偵查中結證稱：從95年3、4月間到今年2月都
    是向乙○○購買安非他命，是以現金交易，量都是1個或半
    個「麵包」，半個「麵包」就是指半克安非他命，半個是新
    臺幣（下同）1,800或2,000元，1個就是1克，4,000或4,50
    0元。平常都是用0000000000號電話跟乙○○聯絡等語（見
    他字第220號卷第147頁至第149頁、偵字第7141號卷第153頁
    ）。且查證人翁美欣於96年3月21日為警查獲，經警採集其
    尿液送驗結果，確呈安非他命陽性反應，有臺灣尖端先進生
    技醫療股份有限公司2007/03/30濫用藥物檢驗報告在卷可憑
    （見偵字第7141號卷第121頁）。
(二)證人杜錫琨於偵查中結證稱：於95年11月間某日、同年12月
    初及96年1月下旬某日，以0000000000號手機和乙○○聯絡
    ，地點在臺北縣蘆洲市○○路227巷底杜錫琨所有之車庫附
    近，以3,000元之對價購買安非他命3次（見他字第220號卷
    第158頁至第160頁、偵字第7141號卷第153頁）。且查證人
    杜錫琨於96年3月22日為警查獲，經警採集其尿液送驗結果
    ，確呈安非他命陽性反應，有臺灣尖端先進生技醫療股份有
    限公司2007/03/30濫用藥物檢驗報告在卷可憑（見偵字第71
    41號卷第106頁）。
(三)證人楊世賓於偵查中結證稱：從95年6月間至96年1月15日以
    1,000至3,500元不等之代價，向乙○○購買安非他命，每次
    購買的量並不清楚，都要1泡或1克，地點都在北投陽明大學
    附近或是臺北縣土城市○○路○段等語，並經證人楊世賓於
    警詢中指認無訛（見他字第220號卷第27頁、第184頁、偵字
    第7141號卷第153頁至第154頁）。至起訴檢察官於起訴書內
    雖記載被告販賣安非他命予楊世賓之次數為10餘次，但此為
    被告所否認，復查無其他積極證據足資認定除附表三所列外
    ，被告另有販賣安非他命予楊世賓之犯行，自應為被告有利
    之認定，復於原審經公訴到庭檢察官當庭更正，爰就起訴檢
    察官所指超過10次之部分，不另各為無罪之諭知。
(四)證人王賜貴於警詢及偵查中結證稱：與乙○○一起合住，到
    96年過年前才搬走，從95年10月間某日起，到96年3月20日
    止，以2,000元或3,000元之價格向乙○○買安非他命，地點
    都在臺北縣蘆洲市○○路298巷41號1樓，過年時有向乙○○
    用10,000元買4克（見偵字第7141號卷第146頁至第148頁）
    。關於被告販賣安非他命予證人王賜貴之數量及價格，證人
    王賜貴雖為上開陳述，然被告於原審審理中則稱：三次均係
    以10,000元賣4克等語，且審酌證人王賜貴於偵查中亦曾稱
    ：有時被告會讓伊湊到10,000元，零賣則會收1克3,000元等
    語（見偵字第7141號卷第147頁），況證人王賜貴另稱：會
    將向被告購買來的毒品再轉賣給他人，證人王賜貴自當會選
    擇以大量購入以期獲得較為便宜之進價後再轉售給他人，且
    證人王賜貴欲購入安非他命之數量顯然均較被告販售予證人
    翁美欣、杜錫琨、楊世賓之數量為大，被告對此印象應屬深
    刻，自當以被告於原審審理中所為陳述為可採。
(五)台灣士林地方法院檢察署檢察官95年11月27日95年甲○愛聲
    監續字第000242號通訊監察書、96年3月6日96年甲○明聲監
    （續）字第00056號通訊監察書及譯文（見95年度偵字第714
    1號卷第31頁至第32頁、第34頁、第40頁至第51頁、第50頁
    至第62頁、第67頁至第75頁），證明被告使用0000000000、
    0000000000號電話，與證人翁美欣、杜錫琨、楊世賓、王賜
    貴聯絡販賣交易第二級毒品安非他命之事實。
(六)此外，於被告身上扣得之白色透明晶體2包（毛重1.33公克
    、驗餘淨重0.91公克），均檢出有第二級毒品安非他命成分
    ，有96年6月11日北市鑑毒字第576號鑑定書可據（見偵字第
    7141號卷第173頁）。復有扣案之分裝袋4大包、電子磅秤1
    組足資佐證。綜上，本件被告乙○○販賣第二級毒品安非他
    命之犯行，罪證明確，應依法論科。
二、新舊法比較：
    被告於95年3月間起，至95年6月間某日止，連續在附表一編
    號1至5及附表三編號1所示之時間、地點，以附表一編號1至
    5及附表三編號1所示之價格及數量，販賣第二級毒品安非他
    命予翁美欣5次及楊世賓1次之行為後，94年2月2日修正公布
    之刑法已於95年7月1日生效施行，其中第2條第1項「行為後
    法律有變更者，適用行為時之法律。但行為後之法律有利於
    行為人者，適用最有利於行為人之法律」之規定，係規範行
    為後法律變更所生新、舊法律比較適用之準據法，並非刑法
    實體法律，自不生行為後法律變更之比較適用問題，故刑法
    修正施行後，應適用該修正後之第2條第1項之規定，依「從
    舊、從輕」之原則比較新、舊法律之適用；又比較新舊法時
    ，應就罪刑有關之共犯、未遂犯、想像競合犯、牽連犯、連
    續犯、結合犯，以及累犯加重、自首減輕暨其他法定加減原
    因（如身分加減）與加減例等一切情形，綜其全部罪刑之結
    果而為比較後，再適用有利於行為人之法律處斷，而不得一
    部割裂分別適用不同之新、舊法（最高法院24年上字第4634
    號、29年上字第964號判例意旨及最高法院95年度第8次刑事
    庭會議決議參照）。經查：
(一)關於連續犯：修正前刑法第56條有關「連續數行為而犯同一
    之罪名者，以一罪論，但得加重其刑至二分之一」之連續犯
    規定，經修正刪除，此刪除雖非犯罪構成要件之變更，但顯
    已影響行為人刑罰之法律效果，自屬法律有變更，而刪除連
    續犯之規定後，被告所犯各罪均應依數罪併罰之規定分論併
    罰，是比較修正前、後法結果，自以適用較有利於被告之行
    為時法律即修正前法論以連續犯。
(二)刑法47條有關累犯之規定，修正前規定「受有期徒刑之執行
    完畢，或受無期徒刑或有期徒刑一部之執行而赦免後，五年
    以內再犯有期徒刑以上之罪者，為累犯，加重本刑至二分之
    一。」，而修正後則規定「受徒刑之執行完畢，或一部之執
    行而赦免後，五年以內故意再犯有期徒刑以上之罪者，為累
    犯，加重本刑至二分之一」，亦即新法累犯之要件已有限縮
    ，自屬法律有變更，經比較新舊法，修正前刑法第47條規定
    並非有利於被告（最高法院96年度台上字第3064號判決意旨
    參照）。
(三)修正前刑法第51條規定：「數罪併罰，分別宣告其罪之刑，
    依左列各款定其應執行者：」，其中第5款規定：「宣告多
    數有期徒刑者，於各刑中之最長期以上，各刑合併之刑期以
    下，定其刑期。但不得逾二十年。」；修正後刑法第51條第
    5款規定：「宣告多數有期徒刑者，於各刑中之最長期以上
    ，各刑合併之刑期以下，定其刑期。但不得逾三十年。」，
    裁判確定前犯數罪，其中一罪在刑法修正前犯者，仍有新舊
    法比較之問題（參見最高法院95年5月23日第8次刑事庭會議
    決議），本件被告所犯上開數罪，除95年3月間起，至95年6
    月間某日止，連續在附表一編號1至5及附表三編號1所示之
    時間、地點，以附表一編號1至5及附表三編號1所示之價格
    及數量，販賣第二級毒品安非他命予翁美欣5次及楊世賓1次
    之行為外，餘均係在刑法修正施行後所犯，然仍應比較適用
    ，比較結果，以修正前之規定較有利於行為人。
(四)經綜合前述各項罪刑法律變更，整體為「從舊從輕」之比較
    結果，應一體適用被告行為時即舊刑法之規定，較有利於被
    告。是被告於95年7月前之犯行，自應全部適用修正前刑法
    相關規定而為論科，定執行刑部分，亦應適用修正前刑法第
    51條第5款規定而定之。
三、論罪科刑：
    核被告所為，均係犯毒品危害防制條例第4條第2項之販賣第
    二級毒品罪。被告自95年3月間起，至95年6月間某日止，連
    續在附表一編號1至5及附表三編號1所示之時間、地點，以
    附表一編號1至5及附表三編號1所示之價格及數量，販賣第
    二級毒品安非他命予翁美欣5次及楊世賓1次之行為因時間緊
    接，犯罪構成要件相同，顯係基於概括犯意反覆為之，且係
    於95年7月1日刑法修正施行前所犯，依上開說明，仍有連續
    犯之適用，故此部分犯行，應依連續犯規定論以連續販賣第
    二級毒品1罪，並加重其刑（無期徒刑部分不得加重）。至
    被告於如附表一編號6至15、附表二編號1至3、附表三編號2
    至10及附表四編號1至3所示販賣安非他命予證人翁美欣10次
    、杜錫琨3次、楊世賓9次及王賜貴3次共25次犯行，均為95
    年7月1日刑法修正施行後之犯行，自無連續犯之適用，且按
    刑法上集合犯，係指行為之本質上，具有反覆、延續實行複
    次作為之特徵，經立法特別歸類，使成獨立之犯罪構成要件
    行為態樣，故雖有複次作為，仍祇成立一罪。又所稱接續犯
    ，係指數個在同時同地或密切接近之時地，侵害同一法益之
    行為，因各舉動之獨立性極為薄弱，社會通念認為無法強行
    分開，乃將之包括視為一個行為之接續進行，給予單純一罪
    之刑法評價。此種實質上一罪之集合犯及接續犯，與裁判上
    一罪之連續犯，其相異者，係在於連續犯侵害同一法益之數
    行為，各具獨立性，客觀上並認為其間存有時間上之差距，
    乃認係出於一個概括之犯意，為期訴訟經濟，擬制為一罪。
    95年7月1日起施行之修正刑法，已將連續犯及其性質類似之
    常業犯規定悉予刪除，考其立法旨趣，係因對於多次原可獨
    立評價之行為，僅論以一罪，不無鼓勵犯罪之嫌，亦與國民
    對於法律之感情相悖。是就集合犯及接續犯之觀念，於判斷
    時，自不能無限擴張，除仍應受社會通念之支配外，尤應注
    意其公平性、合理性，使與經驗法則、論理法則及比例原則
    等一般法律適用之原理原則相適合，否則即與上揭修法精神
    不符（最高法院96年台上字第787號判決參照），且在95年7
    月1日刑法修正施行前，無論實務與理論，一向認為販賣毒
    品完畢，犯罪即屬成立，其犯行具有獨立性，本質上並不具
    有反覆、延續實行複次作為之特徵，或侵害同一法益行為之
    各舉動之獨立性極為薄弱，社會通念認為無法強行分開之情
    況，毋庸置疑，故修法前基於概括犯意，多次販賣毒品，認
    係成立連續犯，從無依接續犯或常習犯、集合犯所謂包括一
    罪論處之例，是刪除連續犯規定後，自不得無限擴大包括一
    罪之範圍，以免輕縱而有違當初之修法意旨且與國民對於法
    律之感情相悖。自應予分論併罰，論以販賣第二級毒品26罪
    。且修正前、後之行為應併罰（本院暨所屬法院因應新修正
    刑法施行座談會編第77頁參照）。被告有如事實欄所示之前
    科紀錄，此有本院被告前案紀錄表1份附卷可稽，其於有期
    徒刑執行完畢後5年內，故意再犯本案事實欄一(一)有期徒刑
    以上之罪，為累犯，應依修正前刑法第47條加重其刑（無期
    徒刑部分不得加重）。又故意再犯如事實欄一(二)所載有期徒
    刑以上之25罪，皆為累犯，均應依刑法第47條第1項之規定
    各論以累犯，並各加重其刑（無期徒刑部分不得加重）。被
    告所犯上開連續販賣第二級毒品罪1罪及販賣第二級毒品罪
    25罪間，均犯意各別，手段殊異，應予分論併罰。原審予以
    被告論罪科刑，固非無見，惟查：原審就被告所犯連續販賣
    第二級毒品罪部分量處有期徒刑7年4月、販賣第二級毒品罪
    25罪部分各量處有期徒刑7年2月，然就此26罪所定之應執行
    刑卻僅為有期徒刑8年2月，顯與罪刑相當原則有違，即有未
    當。公訴人執此提起上訴，認原審所定應執行刑顯屬過輕，
    為有理由，自應由本院予以撤銷改判。爰審酌被告明知安非
    他命均係毒品，施用者容易上癮而戒除不易，除個人身心飽
    受摧殘外，輕則施用後致家庭破碎，重則為取得購買毒品之
    金錢淪為娼妓盜匪，足以腐蝕民心國基，危害至深且鉅，而
    被告違法犯禁販賣毒品安非他命，販賣對象多達4人及販賣
    次數亦多達20餘次，對國家社會危害至鉅，惟犯後坦承犯行
    ，尚有悔悟之真誠等一切情狀，分別量處如主文第2項所示
    之刑，並定其應執行刑。至被告於96年6月4日為警查獲之安
    非他命2包（驗餘淨重0.91公克）被告自承是供販賣之用，
    此係查獲之毒品，應依毒品危害防制條例第18條前段規定沒
    收銷燬；本案用以包裝扣案之第二級毒品安非他命之塑膠分
    裝袋2只均有防止毒品裸露、逸出及潮濕之功用，並便於攜
    帶、販賣，為被告乙○○所有供販賣毒品所用之物。又電子
    磅秤1臺及分裝袋4大包，均係被告所有，為被告供承不諱，
    並供被告販賣第二級毒品安非他命所用之物，應依毒品危害
    防制條例第19條第1項之規定，附隨於附表一編號1至5及附
    表三編號1之連續販賣第二級毒品罪及附表一編號6至15、附
    表二編號1至3、附表三編號2至10及附表四編號1至3所示販
    賣第二級毒品25罪所示各罪所處之主刑下宣告沒收。末按犯
    毒品危害防制條例第4條之罪者，其犯罪所得之財物應予沒
    收，如全部或一部不能沒收時，追徵其價額或以其財產抵償
    之，該條例第19條第1項規定甚明。由此項規定觀之，必限
    於所得者為金錢以外之其他財物而無法沒收時，始應追徵其
    價額。如所得財物為金錢而無法沒收時，則應以其財產抵償
    之，不發生追徵價額之問題。查被告販賣安非他命，事實欄
    一(一)部分連續6次販賣所得金額如附表一編號1至5及附表三
    編號1所示（此部分共計25,000元）、另附表一編號6至15、
    附表二編號1至3、附表三編號2至10及附表四編號1至3各次
    販賣第二級毒品所得詳如各欄所示，此為被告犯毒品危害防
    制條例第4條第1項之罪所得之財物，應依前開規定附隨於附
    表一編號1至5及附表三編號1之連續販賣第二級毒品罪及附
    表一編號6至15、附表二編號1至3、附表三編號2至10 及附
    表四編號1至3所示販賣第二級毒品25罪下分別宣告沒收，如
    全部或一部不能沒收時，以其財產抵償之。至被告於96年6
    月4日為警查獲扣案之安非他命吸食器1組、酒精燈1個、安
    非他命殘渣袋1包及玻璃球1個（均見96年度偵字第7141號卷
    第22頁之扣押物品目錄表），被告供稱係供以施用毒品所用
    ，且無其他積極證據足以證明與被告上開販賣毒品有關，爰
    不併予宣告沒收。至扣案之安非他命，其中0.02公克部分經
    鑑驗後業已用罄，有前揭鑑驗通知書可據，故不再為沒收銷
    燬之諭知。
據上論斷，應依刑事訴訟法第369條第1項前段、第364條、第299
條第1項前段，毒品危害防制條例第4條第2項、第18條第1項前段
、第19條第1項，刑法第2條第1項前段、第11條、第38條第1項第
2款，修正前刑法第56條、第47條、第51條第5款，判決如主文。
本案經檢察官陳大偉到庭執行職務。
中    華    民    國    97    年    2     月    5     日
                  刑事第十五庭審判長法  官   吳昭瑩
                                    法  官   李釱任
                                    法  官   蘇隆惠
以上正本證明與原本無異。
如不服本判決，應於收受送達後十日內向本院提出上訴書狀，其
未敘述上訴之理由者並得於提起上訴後十日內向本院補提理由書
（均須按他造當事人之人數附繕本）。
                                    書記官   吳玉華
中    華    民    國    97    年    2     月    5     日
附表一：販賣予翁美欣部分（地點均在臺北縣蘆洲市○○路298
巷41號）
┌──┬────┬──────┬────┬───────┬────┬────┬─────┐
│編號│販賣時間│販賣價格（新│販賣所得│罪數          │應處之刑│應沒收銷│應沒收之物│
│    │        │臺幣）及數量│        │              │        │燬之物  │          │
├──┼────┼──────┼────┼───────┼────┼────┼─────┤
│1   │95年3 月│以4,500 元賣│4,500元 │附表一編號1 至│被告連續│扣案之安│包裝安非他│
│    │間某日  │出1 公克安非│        │5 與附表三編號│販賣第二│非他命2 │命用之塑膠│
│    │        │他命        │        │1 部分論以修正│級毒品，│包（驗餘│分裝袋2 只│
│    │        │            │        │前刑法第56條連│處有期徒│淨重0.91│、分裝袋4 │
├──┼────┼──────┼────┤續犯之裁判上一│刑7年4月│公克）  │大包及電子│
│2   │95年3 月│以4,500 元賣│4,500元 │罪            │。      │        │磅秤1組。 │
│    │間某日  │出1 公克安非│        │              │        │        │          │
│    │        │他命        │        │              │        │        │          │
│    │        │            │        │              │        │        │          │
│    │        │            │        │              │        │        │          │
├──┼────┼──────┼────┤              │        │        │          │
│3   │95年4 月│以4,000 元賣│4,000元 │              │        │        │          │
│    │間某日  │出1 公克安非│        │              │        │        │          │
│    │        │他命        │        │              │        │        │          │
│    │        │            │        │              │        │        │          │
├──┼────┼──────┼────┤              │        │        │          │
│4   │95年5 月│以4,500 元賣│4,500元 │              │        │        │          │
│    │間某日  │出1 公克安非│        │              │        │        │          │
│    │        │他命        │        │              │        │        │          │
│    │        │            │        │              │        │        │          │
│    │        │            │        │              │        │        │          │
├──┼────┼──────┼────┤              │        │        │          │
│5   │95年6 月│以4,000 元賣│4,000元 │              │        │        │          │
│    │間某日  │出1 公克安非│        │              │        │        │          │
│    │        │他命        │        │              │        │        │          │
│    │        │            │        │              │        │        │          │
├──┼────┼──────┼────┼───────┼────┼────┼─────┤
│6   │95年7 月│以2,000 元賣│2,000元 │1罪           │有期徒刑│扣案之安│包裝安非他│
│    │間某日  │出0.5 公克安│        │              │7年2月  │非他命2 │命用之塑膠│
│    │        │非他命      │        │              │        │包（驗餘│分裝袋2 只│
│    │        │            │        │              │        │淨重0.91│、分裝袋4 │
│    │        │            │        │              │        │公克）  │大包及電子│
│    │        │            │        │              │        │        │磅秤1組。 │
├──┼────┼──────┼────┼───────┼────┼────┼─────┤
│7   │95年8 月│以4,000 元賣│4,000元 │1罪           │有期徒刑│扣案之安│包裝安非他│
│    │間某日  │出1 公克安非│        │              │7年2月  │非他命2 │命用之塑膠│
│    │        │他命        │        │              │        │包（驗餘│分裝袋2 只│
│    │        │            │        │              │        │淨重0.91│、分裝袋4 │
│    │        │            │        │              │        │公克）  │大包及電子│
│    │        │            │        │              │        │        │磅秤1組。 │
├──┼────┼──────┼────┼───────┼────┼────┼─────┤
│8   │95年9 月│以4,000 元賣│4,000元 │1罪           │有期徒刑│扣案之安│包裝安非他│
│    │間某日  │出1 公克安非│        │              │7年2月  │非他命2 │命用之塑膠│
│    │        │他命        │        │              │        │包（驗餘│分裝袋2 只│
│    │        │            │        │              │        │淨重0.91│、分裝袋4 │
│    │        │            │        │              │        │公克）  │大包及電子│
│    │        │            │        │              │        │        │磅秤1組。 │
├──┼────┼──────┼────┼───────┼────┼────┼─────┤
│9   │95年10月│以2,000 元賣│2,000元 │1罪           │有期徒刑│扣案之安│包裝安非他│
│    │9日     │出0.5 公克安│        │              │7年2月  │非他命2 │命用之塑膠│
│    │        │非他命      │        │              │        │包（驗餘│分裝袋2 只│
│    │        │            │        │              │        │淨重0.91│、分裝袋4 │
│    │        │            │        │              │        │公克）  │大包及電子│
│    │        │            │        │              │        │        │磅秤1組。 │
├──┼────┼──────┼────┼───────┼────┼────┼─────┤
│10  │95年10月│以4,500 元賣│4,500元 │1罪           │有期徒刑│扣案之安│包裝安非他│
│    │12日    │出1 公克安非│        │              │7年2月  │非他命2 │命用之塑膠│
│    │        │他命        │        │              │        │包（驗餘│分裝袋2 只│
│    │        │            │        │              │        │淨重0.91│、分裝袋4 │
│    │        │            │        │              │        │公克）  │大包及電子│
│    │        │            │        │              │        │        │磅秤1組。 │
├──┼────┼──────┼────┼───────┼────┼────┼─────┤
│11  │95年10月│以2,000 元賣│2,000元 │1罪           │有期徒刑│扣案之安│包裝安非他│
│    │16日    │出0.5 公克安│        │              │7年2月  │非他命2 │命用之塑膠│
│    │        │非他命      │        │              │        │包（驗餘│分裝袋2 只│
│    │        │            │        │              │        │淨重0.91│、分裝袋4 │
│    │        │            │        │              │        │公克）  │大包及電子│
│    │        │            │        │              │        │        │磅秤1組。 │
├──┼────┼──────┼────┼───────┼────┼────┼─────┤
│12  │95年11月│以1,800 元賣│1,800元 │1罪           │有期徒刑│扣案之安│包裝安非他│
│    │間某日  │出0.5 公克安│        │              │7年2月  │非他命2 │命用之塑膠│
│    │        │非他命      │        │              │        │包（驗餘│分裝袋2 只│
│    │        │            │        │              │        │淨重0.91│、分裝袋4 │
│    │        │            │        │              │        │公克）  │大包及電子│
│    │        │            │        │              │        │        │磅秤1組。 │
├──┼────┼──────┼────┼───────┼────┼────┼─────┤
│13  │95年12月│以1,800 元賣│1,800元 │1罪           │有期徒刑│扣案之安│包裝安非他│
│    │間某日  │出0.5 公克安│        │              │7年2月  │非他命2 │命用之塑膠│
│    │        │非他命      │        │              │        │包（驗餘│分裝袋2 只│
│    │        │            │        │              │        │淨重0.91│、分裝袋4 │
│    │        │            │        │              │        │公克）  │大包及電子│
│    │        │            │        │              │        │        │磅秤1組。 │
├──┼────┼──────┼────┼───────┼────┼────┼─────┤
│14  │96年1 月│以1,800 元賣│1,800元 │1罪           │有期徒刑│扣案之安│包裝安非他│
│    │間某日  │出0.5 公克安│        │              │7年2月  │非他命2 │命用之塑膠│
│    │        │非他命      │        │              │        │包（驗餘│分裝袋2 只│
│    │        │            │        │              │        │淨重0.91│、分裝袋4 │
│    │        │            │        │              │        │公克）  │大包及電子│
│    │        │            │        │              │        │        │磅秤1組。 │
├──┼────┼──────┼────┼───────┼────┼────┼─────┤
│15  │96年2 月│以1,800 元賣│1,800元 │1罪           │有期徒刑│扣案之安│包裝安非他│
│    │間某日  │出0.5 公克安│        │              │7年2月  │非他命2 │命用之塑膠│
│    │        │非他命      │        │              │        │包（驗餘│分裝袋2 只│
│    │        │            │        │              │        │淨重0.91│、分裝袋4 │
│    │        │            │        │              │        │公克）  │大包及電子│
│    │        │            │        │              │        │        │磅秤1組。 │
└──┴────┴──────┴────┴───────┴────┴────┴─────┘
附表二：販賣予杜錫琨部分（地點均在臺北縣蘆洲市○○路298
巷41號或附近）
┌──┬────┬──────┬────┬───────┬────┬────┬─────┐
│編號│販賣時間│販賣價格（新│販賣所得│罪數          │應處之刑│應沒收銷│應沒收之物│
│    │        │臺幣）及數量│        │              │        │燬之物  │          │
├──┼────┼──────┼────┼───────┼────┼────┼─────┤
│1   │95年11月│以3,000 元賣│3,000元 │1罪           │有期徒刑│扣案之安│包裝安非他│
│    │間某日  │出1 公克安非│        │              │7年2月  │非他命2 │命用之塑膠│
│    │        │他命        │        │              │        │包（驗餘│分裝袋2 只│
│    │        │            │        │              │        │淨重0.91│、分裝袋4 │
│    │        │            │        │              │        │公克）  │大包及電子│
│    │        │            │        │              │        │        │磅秤1組。 │
├──┼────┼──────┼────┼───────┼────┼────┼─────┤
│2   │95年12月│以3,000 元賣│3,000元 │1罪           │有期徒刑│扣案之安│包裝安非他│
│    │初某日  │出1 公克安非│        │              │7年2月  │非他命2 │命用之塑膠│
│    │        │他命        │        │              │        │包（驗餘│分裝袋2 只│
│    │        │            │        │              │        │淨重0.91│、分裝袋4 │
│    │        │            │        │              │        │公克）  │大包及電子│
│    │        │            │        │              │        │        │磅秤1組。 │
├──┼────┼──────┼────┼───────┼────┼────┼─────┤
│3   │96年1 月│以3,000 元賣│2,000元 │1罪           │有期徒刑│扣案之安│包裝安非他│
│    │下旬某日│出1 公克安非│        │              │7年2月  │非他命2 │命用之塑膠│
│    │        │他命        │        │              │        │包（驗餘│分裝袋2 只│
│    │        │            │        │              │        │淨重0.91│、分裝袋4 │
│    │        │            │        │              │        │公克）  │大包及電子│
│    │        │            │        │              │        │        │磅秤1組。 │
└──┴────┴──────┴────┴───────┴────┴────┴─────┘
附表三：販賣予楊世賓部分（地點均在臺北市陽明大學附近或臺
北縣土城市○○路○段附近）
┌──┬────┬──────┬────┬───────┬────┬────┬─────┐
│編號│販賣時間│販賣價格（新│販賣所得│罪數          │應處之刑│應沒收銷│應沒收之物│
│    │        │臺幣）及數量│        │              │        │燬之物  │          │
├──┼────┼──────┼────┼───────┼────┼────┼─────┤
│1   │95年6 月│以3,500 元賣│3,500元 │與附表一編號1 │被告連續│扣案之安│包裝安非他│
│    │間某日  │出1 公克安非│        │至5 部分論以修│販賣第二│非他命2 │命用之塑膠│
│    │        │他命        │        │正前刑法第56條│級毒品，│包（驗餘│分裝袋2 只│
│    │        │            │        │連續犯之裁判上│處有期徒│淨重0.91│、分裝袋4 │
│    │        │            │        │一罪          │刑7年4月│公克）  │大包及電子│
│    │        │            │        │              │        │        │磅秤1組。 │
├──┼────┼──────┼────┼───────┼────┼────┼─────┤
│2   │95年7 月│以3,500 元賣│3,500元 │1罪           │有期徒刑│扣案之安│包裝安非他│
│    │間某日  │出1 公克安非│        │              │7年2月  │非他命2 │命用之塑膠│
│    │        │他命        │        │              │        │包（驗餘│分裝袋2 只│
│    │        │            │        │              │        │淨重0.91│、分裝袋4 │
│    │        │            │        │              │        │公克）  │大包及電子│
│    │        │            │        │              │        │        │磅秤1組。 │
├──┼────┼──────┼────┼───────┼────┼────┼─────┤
│3   │95年8 月│以3,000 元賣│3,000元 │1罪           │有期徒刑│扣案之安│包裝安非他│
│    │間某日  │出1 公克安非│        │              │7年2月  │非他命2 │命用之塑膠│
│    │        │他命        │        │              │        │包（驗餘│分裝袋2 只│
│    │        │            │        │              │        │淨重0.91│、分裝袋4 │
│    │        │            │        │              │        │公克）  │大包及電子│
│    │        │            │        │              │        │        │磅秤1組。 │
├──┼────┼──────┼────┼───────┼────┼────┼─────┤
│4   │95年9 月│以3,000 元賣│3,000元 │1罪           │有期徒刑│扣案之安│包裝安非他│
│    │間某日  │出1 公克安非│        │              │7年2月  │非他命2 │命用之塑膠│
│    │        │他命        │        │              │        │包（驗餘│分裝袋2 只│
│    │        │            │        │              │        │淨重0.91│、分裝袋4 │
│    │        │            │        │              │        │公克）  │大包及電子│
│    │        │            │        │              │        │        │磅秤1組。 │
├──┼────┼──────┼────┼───────┼────┼────┼─────┤
│5   │95年10月│以1,000 元賣│1,000元 │1罪           │有期徒刑│扣案之安│包裝安非他│
│    │間某日  │出0.1 公克安│        │              │7年2月  │非他命2 │命用之塑膠│
│    │        │非他命      │        │              │        │包（驗餘│分裝袋2 只│
│    │        │            │        │              │        │淨重0.91│、分裝袋4 │
│    │        │            │        │              │        │公克）  │大包及電子│
│    │        │            │        │              │        │        │磅秤1組。 │
├──┼────┼──────┼────┼───────┼────┼────┼─────┤
│6   │95年11月│以1,000 元賣│1,000元 │1罪           │有期徒刑│扣案之安│包裝安非他│
│    │2日     │出0.1 公克安│        │              │7年2月  │非他命2 │命用之塑膠│
│    │        │非他命      │        │              │        │包（驗餘│分裝袋2 只│
│    │        │            │        │              │        │淨重0.91│、分裝袋4 │
│    │        │            │        │              │        │公克）  │大包及電子│
│    │        │            │        │              │        │        │磅秤1組。 │
├──┼────┼──────┼────┼───────┼────┼────┼─────┤
│7   │95年11月│以1,000 元賣│1,000元 │1罪           │有期徒刑│扣案之安│包裝安非他│
│    │3日     │出0.1 公克安│        │              │7年2月  │非他命2 │命用之塑膠│
│    │        │非他命      │        │              │        │包（驗餘│分裝袋2 只│
│    │        │            │        │              │        │淨重0.91│、分裝袋4 │
│    │        │            │        │              │        │公克）  │大包及電子│
│    │        │            │        │              │        │        │磅秤1組。 │
├──┼────┼──────┼────┼───────┼────┼────┼─────┤
│8   │95年11月│以1,000 元賣│1,000元 │1罪           │有期徒刑│扣案之安│包裝安非他│
│    │29日    │出0.1 公克安│        │              │7年2月  │非他命2 │命用之塑膠│
│    │        │非他命      │        │              │        │包（驗餘│分裝袋2 只│
│    │        │            │        │              │        │淨重0.91│、分裝袋4 │
│    │        │            │        │              │        │公克）  │大包及電子│
│    │        │            │        │              │        │        │磅秤1組。 │
├──┼────┼──────┼────┼───────┼────┼────┼─────┤
│9   │95年12月│以1,000 元賣│1,000元 │1罪           │有期徒刑│扣案之安│包裝安非他│
│    │間某日  │出0.1 公克安│        │              │7年2月  │非他命2 │命用之塑膠│
│    │        │非他命      │        │              │        │包（驗餘│分裝袋2 只│
│    │        │            │        │              │        │淨重0.91│、分裝袋4 │
│    │        │            │        │              │        │公克）  │大包及電子│
│    │        │            │        │              │        │        │磅秤1組。 │
├──┼────┼──────┼────┼───────┼────┼────┼─────┤
│10  │96年1 月│以1,000 元賣│1,000元 │1罪           │有期徒刑│扣案之安│包裝安非他│
│    │15日    │出0.1 公克安│        │              │7年2月  │非他命2 │命用之塑膠│
│    │        │非他命      │        │              │        │包（驗餘│分裝袋2 只│
│    │        │            │        │              │        │淨重0.91│、分裝袋4 │
│    │        │            │        │              │        │公克）  │大包及電子│
│    │        │            │        │              │        │        │磅秤1組。 │
└──┴────┴──────┴────┴───────┴────┴────┴─────┘
附表四：販賣予王賜貴部分（地點均在臺北縣蘆洲市○○路298
巷41號）
┌──┬────┬──────┬────┬───────┬────┬────┬─────┐
│編號│販賣時間│販賣價格（新│販賣所得│罪數          │應處之刑│應沒收銷│應沒收之物│
│    │        │臺幣）及數量│        │              │        │燬之物  │          │
├──┼────┼──────┼────┼───────┼────┼────┼─────┤
│1   │95年10月│以10,000元賣│10,000元│1罪           │有期徒刑│扣案之安│包裝安非他│
│    │間某日  │出4 公克安非│        │              │7年2月  │非他命2 │命用之塑膠│
│    │        │他命        │        │              │        │包（驗餘│分裝袋2 只│
│    │        │            │        │              │        │淨重0.91│、分裝袋4 │
│    │        │            │        │              │        │公克）  │大包及電子│
│    │        │            │        │              │        │        │磅秤1組。 │
├──┼────┼──────┼────┼───────┼────┼────┼─────┤
│2   │96年2 月│以10,000元賣│10,000元│1罪           │有期徒刑│扣案之安│包裝安非他│
│    │間某日  │出4 公克安非│        │              │7年2月  │非他命2 │命用之塑膠│
│    │        │他命        │        │              │        │包（驗餘│分裝袋2 只│
│    │        │            │        │              │        │淨重0.91│、分裝袋4 │
│    │        │            │        │              │        │公克）  │大包及電子│
│    │        │            │        │              │        │        │磅秤1組。 │
├──┼────┼──────┼────┼───────┼────┼────┼─────┤
│3   │96年3 月│以10,000元賣│10,000元│1罪           │有期徒刑│扣案之安│包裝安非他│
│    │20日    │出4 公克安非│        │              │7年2月  │非他命2 │命用之塑膠│
│    │        │他命        │        │              │        │包（驗餘│分裝袋2 只│
│    │        │            │        │              │        │淨重0.91│、分裝袋4 │
│    │        │            │        │              │        │公克）  │大包及電子│
│    │        │            │        │              │        │        │磅秤1組。 │
└──┴────┴──────┴────┴───────┴────┴────┴─────┘
附錄論罪科刑法條：
毒品危害防制條例第4條
製造、運輸、販賣第一級毒品者，處死刑或無期徒刑；處無期徒
刑者，得併科新臺幣1000萬元以下罰金。
製造、運輸、販賣第二級毒品者，處無期徒刑或7年以上有期徒
刑，得併科新臺幣700萬元以下罰金。
製造、運輸、販賣第三級毒品者，處5年以上有期徒刑，得併科
新臺幣500萬元以下罰金。
製造、運輸、販賣第四級毒品者，處3年以上10年以下有期徒刑
，得併科新臺幣300萬元以下罰金。
製造、運輸、販賣專供製造或施用毒品之器具者，處1年以上7
年以下有期徒刑，得併科新臺幣100萬元以下罰金。
前5項之未遂犯罰之。


司法院資訊處製作；財團法人民間司法改革基金會備份。
